臺灣高等法院臺中分院刑事裁定
110年度聲字第1925號
聲  請  人  臺灣高等檢察署臺中檢察分署檢察官     
受  刑  人  陳文連




上列聲請人因受刑人數罪併罰有二裁判以上，聲請定其應執行之
刑（聲請案號：110 年度執聲字第901 號），本院裁定如下：
    主  文
陳文連因犯如附表所示各罪所處之刑，有期徒刑部分應執行有期
徒刑拾貳年陸月。
    理  由
一、聲請意旨略以：受刑人陳文連（下稱受刑人）因違反毒品危
    害防制條例等數罪，先後經判決確定如附表。數罪中雖有刑
    法第50條第1 項但書所列情形，惟受刑人已請求檢察官聲請
    定應執行刑，有臺灣臺中地方檢察署是否請求定應執行刑調
    查表足稽，應依刑法第50條第2 項、第53條、第51條第5 款
    規定，定其應執行之刑，爰依刑事訴訟法第477 條第1 項聲
    請裁定等語。
二、按裁判確定前犯數罪者，併合處罰之；數罪併罰，有二裁判
    以上者，依第51條之規定，定其應執行之刑，刑法第50條第
    1 項本文、第53條定有明文。又數罪併罰，分別宣告其罪之
    刑，如宣告多數有期徒刑者，於各刑中之最長期以上，各刑
    合併之刑期以下，定其刑期；但不得逾30年，刑法第51條第
    5 款亦有明文。次按法律上屬於自由裁量事項，尚非概無法
    律性之拘束，在法律上有其外部界限及內部界限。前者依法
    律之具體規定，使法院得以具體選擇為適當裁判，此為自由
    裁量之外部界限。後者法院為自由裁量時，應考量法律之目
    的，法律秩序之理念所在，此為自由裁量之內部界限。法院
    為裁判時，二者均不得有所踰越。在數罪併罰而有二裁判以
    上，應定其應執行刑之案件，法院所為刑之酌定，固屬自由
    裁量事項，然對於法律之內、外部界限，仍均應受其拘束（
    最高法院94年度台非字第21號判決意旨參照）。又按刑事訴
    訟法第370條第2 項、第3 項，已針對第二審上訴案件之定
    應執行之刑，明定有不利益變更禁止原則之適用，分屬不同
    案件之數罪併罰，倘一裁判宣告數罪之刑，曾經定其執行刑
    ，再與其他裁判宣告之刑（或執行之刑）定其執行刑時，在
    法理上亦應同受此原則之拘束（最高法院103 年度第14次刑
    事庭會議決議意旨參照），亦即另定之執行刑，其裁量所定
    之刑期，不得較重於前定之執行刑加計後裁判宣告之刑（或
    執行之刑）之總和（最高法院104 年度台抗字第410 號裁定
    意旨參照）。
三、經查：
　㈠受刑人因犯違反毒品危害防制條例等罪，經本院及最高法院
    分別判處如附表所示之刑，均經分別確定在案，有各該刑事
    判決及臺灣高等法院被告前案紀錄表在卷可稽。其中受刑人
    所犯如附表編號1 所示之罪為不得易科罰金但得易服社會勞
    動之罪，編號2 至7 所示之罪為不得易科罰金及不得易服社
    會勞動之罪，固合於刑法第50條第1 項但書之規定，惟受刑
    人就上開數罪已請求檢察官聲請定應執行刑，有臺灣臺中地
    方檢察署刑法第50條第1項但書案件是否請求定應執行刑調
    查表在卷可稽，自應依刑法第50條第2 項之規定，依同法第
    51條規定裁定定其應執行刑。茲檢察官向本院聲請定其應執
    行之刑，本院審核認聲請為正當，應定其應執行之刑。
　㈡受刑人所犯如附表編號1 、3 所示部分，係轉讓第一級毒品
    共2 罪，如附表編號2 、7所示部分，係販賣第二級毒品共2
     罪，如附表編號4 至6 所示部分，係販賣第一級毒品共3 
    罪，均無視於國家杜絕毒品犯罪之禁令，仍助長毒品散布及
    他人施用毒品，使施用毒品者沉迷毒癮而無法自拔，輕則戕
    害施用者之身心健康，重則引發各種犯罪，而為社會治安敗
    壞之源頭，犯罪所生之危害不輕。又受刑人所犯如附表編號
    1 至3 所示之3 罪曾定應執行有期徒刑5 年2 月確定（臺灣
    高等法院臺中分院108 年度聲字第2322號裁定）；如附表編
    號4 至7 所示之4 罪曾定應執行有期徒刑9 年6 月確定（最
    高法院110 年度台上字第3245號判決）。參照前揭所述，本
    院就編號1 至7 所示各罪再定應執行之有期徒刑，應予審酌
    前開裁判內、外部界限之範圍，並斟酌受刑人前述犯罪行為
    之不法及罪責程度、各罪之關聯性、犯罪情節、次數及行為
    態樣、數罪所反應受刑人之人格特性與傾向、對受刑人施以
    矯正之必要性等，就其所犯前揭各罪為整體非難評價，定其
    應執行刑如主文所示。
據上論斷，應依刑事訴訟法第477條第1 項，刑法第50條第2 項
、第53條、第51條第5 款，裁定如主文。
中　　華　　民　　國　　110 　年　　8 　　月　　2 　　日
　　　　　　刑事第八庭　審判長法　官　林  清  鈞
                              法　官  黃  小  琴
                              法　官  郭  瑞  祥
以上正本證明與原本無異。
如不服本裁定，得於收受送達5日內向本院提出抗告書狀 (須附
繕本)。
                              書記官  賴  淵  瀛 

中　　華　　民　　國　　110 　年　　8 　　月　　2 　　日
       附表：受刑人陳文連定其應執行之刑案件一覽表
 編　　　　　號  1 2 3  罪　　　　　名  毒品危害防制條例之轉讓第一級毒品 毒品危害防制條例之販賣第二級毒品 毒品危害防制條例之轉讓第一級毒品  宣　　告　　刑  有期徒刑6 月 有期徒刑3 年8 月 （共3罪）  有期徒刑7月 （共2罪）    編號2至3曾定應執行有期徒刑4年10月    編號1至3曾經臺灣高等法院臺中分院108年度聲字第2322號裁定定應執行有期徒刑5年2月    犯　罪　日　期  107 年2 月14日至16日間之某時　 107 年4 月26日、 107 年5 月4日、 107 年5 月10日　 107 年6 月16日、 107 年6 月18日 偵查（自訴）機關年　 度　 案　 號  臺灣臺中地方檢察署107年度偵字第22168號 臺灣臺中地方檢察署107年度偵字 第17701、23024號 臺灣臺中地方檢察署107年度偵字 第17701、23024號 最　後　　事 實 審 法　　院 臺灣高等法院臺中分院 臺灣高等法院臺中分院 臺灣高等法院臺中分院  案　　號 107年度上訴字 第2108號 108年度上訴字第64號 108年度上訴字第64號  判決日期 108 年1 月23日　 108 年3 月21日　 108 年3 月21日 確　 定　　判　 決 法　　院 最高法院 最高法院 最高法院  案　　號 108年度台上字第812號 108年度台上字 第2928號 108年度台上字 第2928號  判　　決確定日期 108 年3 月20日 108 年9 月19日 108 年9 月19日 是否為得易科罰金、社會勞動之案件  不得易科罰金、 得易服社會勞動 否 否 備註  臺灣臺中地方檢察署108年度執字第5025號 臺灣臺中地方檢察署108年度執字第14381號 臺灣臺中地方檢察署108年度執字第14381號   臺灣臺中地方檢察署108年度執更字第5453號   
　　　附表：受刑人陳文連定其應執行之刑案件一覽表
 編　　　　　號  4 5 6  罪　　　　　名  毒品危害防制條例之販賣第一級毒品 毒品危害防制條例之販賣第一級毒品 毒品危害防制條例之販賣第一級毒品  宣　　告　　刑  有期徒刑7年10月 （共7罪） 有期徒刑7年8月  有期徒刑7年11月   編號4至7曾定應執行有期徒刑9 年6 月    犯　罪　日　期  107 年4 月9 日、 107 年4 月15日、 107 年4 月27日、 107 年5 月19日、 107 年5 月22日、 107 年5 月24日　 107 年4 月15日 107 年5 月17日　　　　　 偵查（自訴）機關年 　度　 案　 號  臺灣臺中地方檢察署107年度偵字第23586號 臺灣臺中地方檢察署107年度偵字第23586號 臺灣臺中地方檢察署107年度偵字第23586號 最　後　　事 實 審 法　　院 臺灣高等法院臺中分院 臺灣高等法院臺中分院 臺灣高等法院臺中分院  案　　號 109年度上訴字 第1251號 109年度上訴字 第1251號 109年度上訴字 第1251號  判決日期 109 年10月21日　 109 年10月21日　 109 年10月21日 確　定　　判　 決 法　　院 最高法院 最高法院 最高法院  案　　號 110年度台上字 第3245號 110年度台上字 第3245號 110年度台上字 第3245號  判　　決確定日期 110 年5 月5 日 110 年5 月5 日 110 年5 月5 日 是否為得易科罰金、社會勞動之案件  否 否 否 備註  臺灣臺中地方檢察署110年度執字第7866號  臺灣臺中地方檢察署110年度執字第7866號 臺灣臺中地方檢察署110年度執字第7866號 
　　　附表：受刑人陳文連定其應執行之刑案件一覽表
 編　　　　　號  7    罪　　　　　名  毒品危害防制條例之販賣第二級毒品    宣　　告　　刑  有期徒刑3 年10月     編號4至7曾定應執行有期徒刑9年6月    犯　罪　日　期  107 年5 月24日　   偵查（自訴）機關年　 度 　案　 號  臺灣臺中地方檢察署107年度偵字第23586號   最　後　　事 實 審 法　　院 臺灣高等法院臺中分院    案　　號 109年度上訴字 第1251號    判決日期 109 年10月21日　   確　定　　判　 決 法　　院 最高法院    案　　號 110年度台上字 第3245號    判　　決確定日期 110 年5 月5 日   是否為得易科罰金、社會勞動之案件  否   備註  臺灣臺中地方檢察署110年度執字第7866號